# 请教陈老师关于持股比例与表决权问题

提问人：haiyangzhang 时间：2015-04-18 14:44:06
请教陈老师，工作中遇到这样一个问题，A和B公司共同设立C公司，A、B公司分别持股49%和51%，但A公司对C公司有百分之百的表决权，请问A公司能否拥有百分之百的表决权，那在A公司单户报告里，能否把对C公司的股权披露在子公司里，谢谢陈老师。

回答人：chenyiwei
请把背景说详细些，尤其是这样安排有无合理的商业理由，例如A是否向B保证其投资本金的安全和取得固定收益？